臺灣宜蘭地方法院刑事判決　　　　　　　 96年度訴字第129號
公　訴　人　臺灣宜蘭地方法院檢察署檢察官
被　　　告　子○○
　　　　　　　　　　（現另案於臺灣宜蘭監獄執行中）
選任辯護人　簡坤山律師
被　　　告　壬○○
選任辯護人　包漢銘律師
被　　　告　甲○○
　　　　　　　　　　（現另案於臺灣新店戒治所強制戒治中）
選任辯護人　柯士斌律師
上列被告等因毒品危害防制條例案件，經檢察官提起公訴（96年
度毒偵字第103號、96年度偵字第374號、第470號、第698號），
及追加起訴，本院判決如下：
    主  文
子○○販賣第一級毒品，累犯，處有期徒刑拾陸年，未扣案販賣
毒品所得新臺幣壹萬肆仟參佰元沒收，如全部或一部不能沒收時
，以其財產抵償之；又轉讓第一級毒品，累犯，處有期徒刑壹年
貳月，減為有期徒刑柒月。應執行有期徒刑拾陸年伍月，未扣案
販賣毒品所得新臺幣壹萬肆仟參佰元沒收，如全部或一部不能沒
收時，以其財產抵償之。
壬○○施用第一級毒品，累犯，處有期徒刑拾月，減為有期徒刑
伍月；又施用第二級毒品，累犯，處有期徒刑陸月，減為有期徒
刑參月；又共同販賣第一級毒品，累犯，處有期徒刑拾伍年陸月
，扣案之第一級毒品海洛因陸包（合計淨重零點伍伍公克）沒收
銷燬之，扣案之前開海洛因外包裝袋陸個、筆記本伍本、書寫金
額紙張壹張均沒收，未扣案販賣毒品所得新臺幣壹萬玖仟元沒收
之（其中貳仟伍佰元與甲○○連帶沒收），如全部或一部不能沒
收時，以其財產抵償之。應執行有期徒刑拾陸年，扣案之第一級
毒品海洛因陸包（合計淨重零點伍伍公克）沒收銷燬之，扣案之
前開海洛因外包裝袋陸個、筆記本伍本、書寫金額紙張壹張均沒
收，未扣案販賣毒品所得新臺幣壹萬玖仟元沒收之（其中貳仟伍
佰元與甲○○連帶沒收），如全部或一部不能沒收時，以其財產
抵償之。
甲○○共同販賣第一級毒品，處有期徒刑拾伍年，未扣案販賣毒
品所得新臺幣貳仟伍佰元與壬○○連帶沒收之，如全部或一部不
能沒收時，以其財產抵償之。
    事  實
一、子○○於民國91年間因違反毒品危害防制條例案件，經法院
    判處有期徒刑4月確定，並於92年3月1日執行完畢。另壬○○於93年間因違反毒品危害防制條例案件，經法院判處有期
    徒刑6月確定，並於94年6月2日執行完畢。
二、子○○不知悔改，仍分別為下列行為：
（一）子○○意圖營利，基於反覆販賣第一級毒品海洛因之單一
      行為決意，先於不詳時間、地點，以不詳價額，向真實姓
      名年籍不詳綽號「阿仁」之人，販入數量不詳之海洛因後
      ，自95年7月中旬（起訴書誤載為95年9月）某日起至95年
      11月17日止，以門號0000000000、0000000000號SIM卡各1
      張，及壬○○所有之門號0000000000號SIM卡1張，分別插
      入不詳之行動電話，作為對外聯絡販賣海洛因之工具，於
      附表一編號1至7所示時間、地點，以附表一編號1至7所示
      交易方式、價額，販賣數量不詳之海洛因予丁○○、乙○○、丙○○、癸○○、甲○○、己○○、辛○○，販賣第
      一級毒品海洛因所得共計新臺幣（下同）14,300元（起訴
      書誤載為14,000元）。
（二）子○○另基於無償轉讓第一級毒品海洛因之犯意，於95年
      11月7日20時55分52秒後同日某時，在宜蘭市○○路○段10
      0號新生國小側門，無償轉讓相當於500元數量之第一級毒
      品海洛因予丁○○施用1次。
三、壬○○於93年間因施用毒品案件，經觀察、勒戒後，認無繼
    續施用毒品傾向，於93年12月7日執行完畢釋放，並經臺灣
    宜蘭地方法院檢察署檢察官於93年12月21日，以93年度毒偵
    字第755號不起訴處分確定。詎其不知悔改，於觀察、勒戒
    執行完畢釋放後，5年內復基於施用第一級毒品海洛因之犯
    意，於96年1月10日某時，在宜蘭縣壯圍鄉○○路42-5號友
    人蔡旺城住處2樓，以將海洛因置入香菸內點燃吸食之方式
    ，施用第一級毒品海洛因1次；另基於施用第二級毒品安非
    他命之犯意，於96年1年10日某時，在上開地點，以將安非
    他命置入玻璃球內燒烤吸食其煙之方式，施用第二級毒品安
    非他命1次。嗣於96年1月12日13時許（起訴書誤載為96年1
    月11日16時），經警採集其尿液，送驗結果呈嗎啡及甲基安
    非他命陽性反應。
四、壬○○與子○○曾為同居男女朋友，壬○○自子○○95年11
    月18日入監後，竟意圖營利，基於反覆販賣第一級毒品海洛
    因之單一行為決意，接收向子○○購買海洛因之客源，先於
    不詳時間、地點，以不詳價額，向真實姓名年籍不詳綽號「
    眼鏡」之男子，販入數量不詳之海洛因後，自95年11月18日
    （起訴書誤載為95年10月）某日起至96年1月2日止，以門號
    0000000000、0000000000（起訴書贅載0000000000）號SIM
    卡各1張插入不詳之行動電話，作為對外聯絡販賣海洛因之
    工具，或單獨；或與甲○○共同為下列行為：
（一）壬○○於附表二編號1(1)、2、3、5所示時間、地點，以附
      表一編號1(1)、2、3、5所示交易方式、價額，販賣數量不
      詳之海洛因予乙○○、癸○○、甲○○、戊○○，販賣第
      一級毒品海洛因所得共計16,500元。
（二）壬○○以給付甲○○相當於金錢之海洛因作為報酬，與甲○○共同意圖營利，基於反覆販賣第一級毒品海洛因之單
      一行為決意，壬○○將門號0000000000號SIM卡插入不詳
      行動電話後，交付甲○○作為與其聯絡販賣第一級毒品海
      洛因之工具，由壬○○負責接聽購買海洛因之電話，再撥
      打門號0000000000號電話予甲○○，推由甲○○負責交付
      海洛因予買主，並收取金錢，嗣於附表二編號1(2)、4所示
      時間、地點，以附表二編號1(2)、4所示交易方式、價額，
      共同販賣數量不詳之海洛因予乙○○、辛○○，販賣第一
      級毒品海洛因所得共計2,500元。
五、嗣經臺灣宜蘭地方法院檢察署對上開電話實施通訊監察，於
    96年1月11日13時10分，由警持臺灣宜蘭地方法院檢察署檢
    察官核發之拘票，至宜蘭縣壯圍鄉○○路42-5號前拘提壬○○，並經蔡旺城同意搜索後，在上開地點，扣得海洛因6包
    （合計淨重0.55公克），及壬○○所有供販賣第一級毒品海
    洛因使用之筆記本5本、書寫金額紙張1張。
六、案經宜蘭縣警察局移送臺灣宜蘭地方法院檢察署檢察官偵查
    起訴及追加起訴。
    理  由
甲、證據能力部分：
壹、按被告以外之人於檢察事務官、司法警察官或司法警察調查
    中所為之陳述，與審判中不符時，其先前之陳述具有較可信
    之特別情況，且為證明犯罪事實存否所必要者，得為證據，
    刑事訴訟法第159條之2定有明文。
貳、經查：
    證人庚○○於警詢中之陳述，與審判中不符，而經臺灣宜蘭
    地方法院檢察署檢察官勘驗證人庚○○96年1月24日警詢錄
    音帶，顯示警詢過程係全程錄音，證人庚○○係在自由意志
    下為陳述，筆錄內容均依證人庚○○陳述為記載，與錄音內
    容大致相符，此有臺灣宜蘭地方法院檢察署檢察官勘驗筆錄
    1份在卷可參（見96偵374號卷第325頁），足認證人庚○○
    於警詢中陳述係出於其真意，並無違法取供之情事，則就證
    人庚○○警詢筆錄製作過程之外部客觀環境加以觀察，該警
    詢筆錄具有較可信之特別情況，且為證明被告壬○○犯罪事
    實存否所必要，符合上開法條規定之要件，故公訴人主張證
    人庚○○之警詢筆錄（見96偵374號卷第119頁至第123頁）
    ，符合上開規定，具有證據能力，於法有據。
乙、實體部分：
壹、認定犯罪事實所憑之證據及理由：
一、被告子○○部分：
（一）訊據被告子○○固坦承伊於95年11月18日入監前有向綽號
      「阿仁」之人購買海洛因，並使用門號0000000000電話，
      另於95年11月7日20時55分52秒後同日某時，在宜蘭市○○路○段100號新生國小側門，無償轉讓500元數量之第一
      級毒品海洛因予丁○○施用1次之事實（見本院卷第59頁
      、第192頁、第317頁），核與證人丁○○於偵查、本院審
      理中證述情節相符（見96偵374號卷第10頁至第11頁、本
      院卷第188頁、第192頁），並有臺灣宜蘭地方法院檢察署
      通訊監察書、通訊監察譯文各1份在卷足憑（見96警聲搜1
      6號卷第6頁至第7頁、96偵374號卷第8-6頁），堪認屬實
      。惟被告子○○矢口否認有何販賣第一級毒品海洛因之犯
      行，辯稱：伊係與丁○○、乙○○、甲○○、己○○合資
      購買海洛因，至於丙○○、癸○○、辛○○係因渠等毒癮
      發作，伊始無償提供海洛因予渠等施用，伊並無販賣海洛
      因之行為等語。
（二）被告辯解，本院之判斷：
   1、販賣予丁○○部分：
    (1)證人丁○○於96年1月12日偵查中證述：「我的外號為『
      阿峰』。…警察讓我指認的照片是綽號『大仔』的人，我
      之前不知道他叫子○○。我在95年10月、11月間有向『大
      仔』拿過3次海洛因，我每次大約拿500元，我是用電話打
      給『大仔』0934的電話聯絡，接聽的人都是『大仔』他本
      人，交易地點都是在宜蘭橋附近的路邊，都是『大仔』本
      人騎機車送毒來的，我將500元交給他。…我上述『大仔
      』曾經以500元的價格賣給我海洛因3次，所言實在，都有
      交易成功。」等語（見96偵374號第10頁至第11頁）；於9
      6年8月23日本院審理中證述：「沈絲芃是我妹妹。我有使
      用過沈絲芃所申請的0000000000號行動電話。我認識子○○。…提示96偵374號卷第8-7頁，門號0000000000號行動
      電話與0000000000號行動電話，於95年11月13日7時19 分
      45秒之通訊監察譯文，是我與子○○的對話。…通話內容
      『大仔』是子○○；『阿峰』是我；…；『同地點』是指
      新生國小側門。…提示96年偵374號卷第8-8頁，門號0000
      000000號行動電話與0000000000號行動電話，於95年11月
      17日7時14分26秒之通訊監察譯文，是我與子○○的對話
      。…96偵374號卷第11頁第4行至第13行是我在偵查中講的
      沒錯，我在偵查中說向子○○拿過3次海洛因，這3次的交
      易時間應該是我沒有被抓到前，約95年10至11月間，…海
      洛因都是子○○交給我的，…500元都交給子○○。…我
      在偵查中說於宜蘭橋附近路邊交易毒品，該地點就是新生
      國小附近的路邊。」等語（見本院卷第183頁至第190頁）
      。
    (2)佐以下列通訊監察譯文內容：
    於95年11月13日7時19分45秒，證人丁○○持用沈絲芃申
      請之門號0000000000行動電話撥打被告子○○持用之門號
      0000000000行動電話，通話內容為：「
      丁○○：『大仔』，我『阿峰』。
      壬○○：你要拿多少量？
      丁○○：『5百』。
      子○○：怎樣（壬○○交給子○○接聽）？
      丁○○：我等一下過去找你喔。
      子○○：嗯怎樣。
      丁○○：『拿5百給你』。
      子○○：『要還我喔』。
      丁○○：嗯。
      子○○：過來ㄚ。
      丁○○：在哪裡。
      子○○：一樣。
      丁○○：同地點。
      子○○：嗯。」
    於95年11月17日7時14分26秒，證人丁○○持用沈絲芃申
      請之門號0000000000行動電話撥打被告子○○持用之門號
      0000000000行動電話，通話內容為：「
      子○○：誰？
      丁○○：『大仔』，你有沒有在宜蘭？
      子○○：有阿。
      丁○○：我『阿峰』，我到了打給你。
      子○○：好，『你要還我多少』？
      丁○○：『5百』。
      子○○：好。」
      此有臺灣宜蘭地方法院檢察署通訊監察書、通訊監察譯文
      各1份在卷足憑（見96警聲搜16號卷第6頁至第7頁、96偵3
      74號卷第8-7頁至第8-8頁）。佐以被告子○○於96年2月1
      日警詢中供承：「購買交易毒品之暗語我們都是說『你要
      還我多少錢』或說金額『1千』來暗喻購買毒品價錢。」
      等語（見96偵374號卷第182頁），可知上開通訊監察譯
      文內容所提及之「拿5百給你」、「要還我喔」、「你要
      還我多少」、「5百」均係指購買海洛因及價額。復觀之
      上開95年11月13日7時19分45秒通訊監察譯文內容，顯示
      證人丁○○在此通話前已曾向被告子○○購買過海洛因。
      益證證人丁○○前述於95年10月至95年11月間，伊持用門
      號0000000000行動電話撥打被告持用之門號0000000000行
      動電話聯絡交易海洛因事宜，嗣由被告至宜蘭市新生國小
      側門，以每次500元之價格，販賣海洛因予伊3次乙節，係
      屬真實。而除上開通訊監察譯文所示2次時間外，其中1次
      可推知係於95年10月至95年11月13日7時19分45秒前之某
      時。
    (3)至於證人丁○○於96年8月23日本院審理中雖證述：「我
      不曾向子○○購買毒品，但我有拿錢請子○○幫我拿海洛
      因，他拿比較便宜。…95年11月13日7時19分45秒之通訊
      監察譯文，…通話目的是一起去拿毒品施用，通話內容…
      『5百』是我出5百，每人出5百的意思；『拿5百給你』是
      拿到之後每人分一半的意思。…95年11月17日7時14分26
      秒之通訊監察譯文，…通話目的部分，有時我向子○○借
      錢，子○○要拿錢給我，500元是要買菸、買涼的。…子
      ○○向誰拿毒品我沒有看到，…。子○○應該沒有賺差價
      ，他跟我說沒有，…我與子○○合資購買之毒品每人一半
      。…我的意思是有3次我與子○○一起買。」等語（見本
      院卷第184頁至第192頁）。惟證人丁○○此部分證述，核
      與前述證據不符，況海洛因量少價昂，販毒者既係以營利
      為目的，除非係1次鉅額購買，否則實難與之商討價格獲
      得較多數量之海洛因，而1,000元金額甚小，衡情尚難購
      得較多量之海洛因甚明，且證人丁○○亦未親自見聞被告
      子○○與他人交易海洛因之情形，如何知悉子○○未賺取
      差價，故證人丁○○此部分證詞，顯係事後迴護被告子○○之詞，不足採信。
    (4)綜上所述，可證被告子○○確有於附表一編號1(1)(2)(3)所
      示時間、地點，以附表一編號1(1)(2)(3)所示交易方式、價
      額，販賣數量不詳之海洛因予丁○○3次。被告子○○仍
      以前詞辯稱：伊係與丁○○合資購買海洛因等語，自不足
      採。
   2、販賣予乙○○部分：
    (1)證人乙○○於96年1月12日偵查中證述：「00-0000000是
      我家裡的電話，我有住家裡…子○○我認識，…我在95年
      9月至11月子○○入監前，有跟他買海洛因，我大約買了3
      次，每次1,000元，我是用上開家裡電話打給子○○的手
      機，他的電話號碼我忘了，接的人都是子○○本人，交易
      地點在宜蘭市新生國小側門，3次都是這裡，子○○開車
      來和我交易，子○○把海洛因交給我，我把錢交給他。…
      提示之監聽0000000000電話與00-0000000電話，於95年11
      月9日20時14分10秒之通話譯文，是我跟子○○的對話，
      我要向他買海洛因…譯文中我問『鹹的都沒有』是我本來
      要向子○○買海洛因，鹹的就是指海洛因，但是他沒有貨
      ，所以這次未交易。…我上述曾經以1,000元的價格向子
      ○○買海洛因3次，所言實在，都有交易成功。」等語（
      見96偵374號第14頁至第15頁）；於96年8月23日本院審理
      中證述：「96偵374號卷第8-12頁，門號0000000000號行
      動電話與我住處電話，於95年11月9日20時14分10秒之通
      訊監察譯文，是我與子○○的對話，通話目的是我要跟子
      ○○拿海洛因，但他都沒有。…我第一次向子○○購買海
      洛因是9月，買1,000元，打電話跟子○○聯絡，…我於檢
      察官那邊說這段期間至少向子○○購買3次海洛因應該正
      確。固定都是買1,000元，打電話與子○○聯絡，交易地
      點幾乎都是在新生國小側門，海洛因由子○○交給我。…
      我們交易時沒有談到合資，…我與子○○一手交錢，一手
      交毒品的次數應該是3次。」等語（見本院卷第204頁至第
      207頁、第219頁）。
    (2)佐以於95年11月9日20時14分10秒，證人乙○○使用室內
      電話00-0000000號撥打被告子○○持用之門號0000000000
      行動電話，通話內容為：「
      …………
      乙○○：『鹹的』那個... 那個都沒有哦？
      子○○：都沒有啦。
      乙○○：這樣要怎麼辦？好啦，好啦，沒關係，不然我過去
              啦。
      子○○：好啦。
      乙○○：光復國小哦。
      子○○：ㄟ啦。
      乙○○：好，好，好。」
      此有臺灣宜蘭地方法院檢察署通訊監察書、通訊監察譯文
      各1份在卷足憑（見96警聲搜16號卷第6頁至第7頁、96偵
      374號卷第8-12頁至第8-13頁）。由該通訊監察譯文內容
      顯示95年11月9日20時14分10秒，證人乙○○與被告子○○聯絡交易海洛因時，已非第一次向被告子○○購買海洛
      因甚明，復觀之被告子○○係於95年11月18日入臺灣宜蘭
      監獄執行，此有臺灣高等法院被告前案紀錄表1份在卷足
      憑（見本院卷第24頁）。益證證人乙○○前述於95年9月
      至95年11月17日，伊持用00-0000000號電話撥打被告子○○持用之門號0000000000行動電話聯絡購買海洛因事宜，
      嗣由被告子○○至宜蘭市新生國小側門，以每次1,000元
      之價格，販賣海洛因予伊3次乙節，係屬真實。公訴人認
      交易地點尚包括宜蘭市光復國小，容有誤會。
    (3)綜上所述，可證被告子○○確有於附表一編號2所示時間
      、地點，以附表一編號2所示交易方式、價額，販賣數量
      不詳之海洛因予乙○○3次。被告子○○仍以前詞辯稱：
      伊係與乙○○合資購買海洛因等語，自不足採。
   3、販賣予丙○○部分：
    (1)於95年11月7日13時37分55秒，丙○○持用門號000000000
      0行動電話撥打被告子○○持用之門號0000000000號行動
      電話，通話內容為：「
      丙○○：明兄。
      子○○：我們那裡。
      丙○○：明兄。
      子○○：怎樣。
      丙○○：我現在在亞斯蘭大這裡。
      子○○：我又不在那裡，你在那裡幹嘛，要幹嘛。
      丙○○：『還你1千好不好』。
      子○○：你過來金六結後面兵營好不好。
      丙○○：兵營。
      子○○：對，金六結後面那個兵營。
      丙○○：金六結。
      子○○：金六結後面的那條橋。」
      此有臺灣宜蘭地方法院檢察署通訊監察書、通訊監察譯文
      各1份在卷足憑（見96警聲搜16號卷第6頁至第7頁、警刑
      偵三字第0961100439號卷第37頁）。佐以被告子○○於96
      年2月1日警詢中供承：「綽號『阿榮』曾透過我購毒。…
      購買交易毒品之暗語我們都是說『你要還我多少錢』或說
      金額『1千』來暗諭購買毒品價錢。」等語（見96偵374號
      卷第181頁至第182頁），可知上開通訊監察譯文內容，係
      丙○○於上開時間，持用門號0000000000行動電話撥打被
      告子○○持用之門號0000000000行動電話聯絡交易海洛因
      事宜，嗣於同日某時，由被告子○○在宜蘭市金六結營區
      附近，以1,000元之價格，販賣數量不詳之海洛因予丙○○1次。
    (2)綜上所述，可證被告子○○確有於附表一編號3所示時間
      、地點，以附表一編號3所示交易方式、價額，販賣數量
      不詳之海洛因予丙○○1次。被告子○○仍以前詞辯稱：
      伊係無償轉讓海洛因予丙○○施用等語，自不足採。
   4、販賣予癸○○部分：
    (1)證人癸○○於96年1月25日偵查中證述：「我有施用毒品
      海洛因，毒品來源是子○○給我的，他跟我借車，沒有錢
      還我時就用毒品抵債，…我只有跟子○○拿過1次毒品，
      是在95年11月7日還車之前1、2天約在雷公埤，我要去跟
      子○○收車租，他給我l,000元現金，另1,000元用毒品抵
      債。我的手機號碼是0000000000，…子○○的電話是0000
      000000。警察有給我聽監聽錄音帶，是我跟子○○的對話
      。」等語（見96偵374號卷第140頁至第141頁）；於96年8
      月23日本院審理中證述：「96偵374號卷第78頁，門號000
      0000000號行動電話與0000000000號行動電話，於95年11
      月7日14時24分53秒之通訊監察譯文，是我與子○○的對
      話，通話目的是他向我借車，我跟他要車子。…子○○向
      我借車，車租約幾千元，但子○○沒有錢，子○○拿1,00
      0元給我，因我本身有施用毒品，所以子○○又拿1,000元
      的海洛因給我抵車租，子○○交付給我的時間確實日期我
      不太清楚，大概11月7日前1、2天沒錯。子○○交付海洛
      因給我的地點在宜蘭縣員山鄉雷公埤前面那邊。」等語（
      見本院卷第193頁至第195頁）。
    (2)佐以於95年11月7日14時24分53秒，證人癸○○持用門號0
      000000000行動電話撥打被告子○○持用之門號000000000
      0行動電話，通話內容為：「
      癸○○：兄，歹勢，在忙喔，跟你打攪一下。
      子○○：嗯。
      癸○○：兄，晚上我下班喔，你車子能不能幫我牽過來一
              下。
      子○○：好啊。
      癸○○：跟你講真的。
      子○○：幾點。
      癸○○：你不能拖到喔，5點50到我們這裡。
      子○○：5點50。
      癸○○：對，因為我要正常車子開回去，我洗完澡車子再
              開出來呀。
      子○○：嗯，5點50到你那裡喔。
      癸○○：這樣我媽就應該會讓我出來了。
      子○○：好啦。
      癸○○：拜託啦。
      子○○：好啦5點50到你那兒。
      癸○○：對。」
      此有臺灣宜蘭地方法院檢察署通訊監察書、通訊監察譯文
      各1份在卷足憑（見96警聲搜16號卷第6頁至第7頁、96偵
      374號卷第78頁）。益證證人癸○○前述伊因將車輛出租
      予被告子○○使用，於95年11月5、6日，在宜蘭縣員山鄉
      雷公埤，被告子○○交付伊1,000元量之海洛因，用以抵
      銷1,000元車租乙節，係屬真實。
    (3)綜上所述，可證被告子○○確有於附表一編號4所示時間
      、地點，以附表一編號4所示交易方式、價額，販賣數量
      不詳之海洛因予癸○○1次。被告子○○仍以前詞辯稱：
      伊係無償轉讓海洛因予癸○○施用等語，自不足採。
   5、販賣予甲○○部分：
    (1)證人甲○○於96年1月17日偵查中證述：「我有施用海洛
      因。毒品是向…子○○買的。我有用我的朋友游清和0000
      000000打電話給子○○0000000000，在95年11月初買2、3
      次，…每次都買500元或1,000元的海洛因。」等語（見96
      偵374號第57頁）；於96年8月23日本院審理中證述：「我
      曾持用0000000000號行動電話。96偵374號卷第43頁，門
      號0000000000號行動電話與0000000000號行動電話，於95
      年11月12日17時22分58秒之通訊監察譯文，是我與子○○
      的對話，通話目的是我毒癮發作，通話內容…『拿5百塊
      還你』是之前我拿錢請他拿海洛因，結果我不夠500元，
      他先幫我墊，所以我要還他；『1啦』是要欠1,000元的海
      洛因；『側門』是新生國小側門。…我確實有於95年11月
      初向子○○購買海洛因3次，…我向子○○拿過3次毒品，
      我打…電話與子○○聯絡，交易地點有一次是在雷公埤，
      其他都是在新生國小側門，海洛因由子○○交付給我。」
      等語（見本院卷第229頁至第231頁）。
    (2)佐以95年11月12日17時22分58秒，證人甲○○持用游清和
      申請門號0000000000行動電話撥打被告子○○持用之門號
      0000000000行動電話，通話內容為：「
      甲○○：你好。
      子○○：ㄟ，怎樣。
      甲○○：我龍潭的。
      子○○：我知道啦，講。
      甲○○：再一次，好不好。
      子○○：再一次？
      甲○○：ㄟ。
      子○○：又要再一次。
      甲○○：嗯。
      子○○：不要好不好。
      甲○○：阿，好啦，『拿5百塊還你』，你聽有無。
      子○○：哦，你還欠我多少，你知道嗎？
      甲○○：『1啦』。
      子○○：ㄟ。
      甲○○：1、1啦。
      子○○：免啦，1就好了啦，1黑黑1百黑那個不用啦。
      甲○○：沒啦，黑不好，不能每次都這樣啦。
      子○○：你現在要怎樣，要還我5百喔。
      甲○○：ㄟ。
      子○○：阿好阿，不然你過來側門阿。
      甲○○：我現在馬上過去喔。
      子○○：好啦。」
      此有臺灣宜蘭地方法院檢察署通訊監察書、通訊監察譯文
      各1份在卷足憑（見96警聲搜16號卷第6頁至第7頁、96偵
      374號卷第43頁至第44頁）。由上開通訊監察譯文內容，
      顯示證人甲○○並非第一次向被告子○○購買海洛因，而
      最後一次既係上開通話後同日某時。益證證人甲○○前述
      於95年11月初至95年11月12日17時22分58秒後同日某時，
      伊持用門號0000000000行動電話撥打被告子○○持用之門
      號0000000000行動電話，聯絡購買海洛因事宜，分別在宜
      蘭市新生國小側門、宜蘭縣員山鄉雷公埤、宜蘭市新生國
      小側門，被告子○○先後以500元、500元、1,000元之價
      格，販賣予伊海洛因3次乙節，係屬真實。公訴人認被告
      子○○僅於95年11月初販賣海洛因予甲○○，容有誤會。
    (3)至於證人甲○○於96年8月23日本院審理中證述：「我第
      一次向子○○拿海洛因，是拿300或500元給他，他給我的
      量比500元多一點，只有多一點點，不可能多到1,000元。
      我拿錢請幫子○○我拿毒品。子○○賣我毒品，沒有賺差
      價。」等語（見本院卷237頁至第238頁），證人甲○○此
      部分證詞，核與前述證據不符，顯係迴護被告子○○之詞
      ，不足採信。
    (4)綜上所述，可證被告子○○確有於附表一編號4所示時間
      、地點，以附表一編號4所示交易方式、價額，販賣數量
      不詳之海洛因予甲○○3次。被告子○○仍以前詞辯稱：
      伊係與甲○○合資購買海洛因等語，自不足採。
   6、販賣予己○○部分：
    (1)證人己○○於96年2月2日偵查中證述：「我有施用第一級
      毒品海洛因，…毒品是我跟子○○買的，我跟他買過7、8
      次，從95年7月間開始，直到我觀勒入所，我每次跟他買5
      00元到1,000元，大部分都約在宜蘭河濱公園等地交貨，
      都是子○○親自交給我，我當場付現金給他，每次交易都
      有成功。子○○聯絡方式我忘記了。我曾使用過00000000
      00。跟子○○哪支電話聯絡，…好像是0000000000。」等
      語（見96偵374號卷第248頁至第249頁）；於96年8月23日
      本院審理中證述：「我曾經持用0000000000號行動電話。
      …我第一次向子○○購買海洛因應該是95年7月開始，第
      一次買500元，我打電話給子○○，子○○電話前面開頭
      好像0916，第一次交易地點在宜蘭市，但詳細地點我忘記
      了，我和他大部分是約在新生國小、河濱公園，海洛因是
      子○○交給我。最後一次向子○○購買海洛因時間我忘記
      了，我最後一次買沒多久我就被抓了，應該是買了之後10
      日內被抓，最後一次買500元，打上開電話給子○○與他
      聯絡，最後一次交易地點是新生國小靠大坡路那個門，海
      洛因是子○○交給我。這段期間至少向子○○買過7、8次
      毒品，大部分都買500元，也有買過1,000元1、2次，打09
      16那支電話與子○○聯絡，交易地點在河濱公園、新生國
      小，由子○○交給我，…每次都是一手交錢一手交貨。我
      與子○○沒有任何恩怨。」等語（見本院卷第200頁至第
      203頁）。綜觀證人己○○上開證詞，就向與被告子○○
      購買海洛因期間、地點、交易方式、價格等重要情節，前
      後證述一致，顯無設詞誣陷被告之虞，堪以採信。佐以證
      人己○○係於95年11月23日執行觀察、勒戒，此有臺灣高
      等法院在監在押全國紀錄表1份在卷可參（見本院卷第146
      頁）可證證人己○○前述伊於95年7月中旬至95年11月13
      日，以門號0000000000號行動電話，撥打被告子○○持用
      之門號0000000000行動電話聯絡購買海洛因事宜，嗣由由
      子○○以500元、1,000元之價格，販賣海洛因予伊7次乙
      節，係屬事實。至於證人己○○前述購買次數為7、8次，
      價額為500元、1,000元，本院認以證人己○○向被告子○○購買海洛因500元6次、1,000元1次，較有利於被告。
    (2)綜上所述，可證被告子○○確有於附表一編號6所示時間
      、地點，以附表一編號6所示交易方式、價額，販賣數量
      不詳之海洛因予己○○7次。被告子○○仍以前詞辯稱：
      伊係與己○○合資購買海洛因等語，自不足採。
   7、販賣予辛○○部分：
    (1)證人辛○○於96年2月8日偵查中證述：「0000000000號是
      我所使用之電話。我有向被告子○○買過毒品，於去年11
      月初向子○○買過3、4次，…都是買海洛因，都在龍潭加
      油站交貨，都是子○○自己送過來。我都打子○○000000
      0000號電話聯絡。我的綽號為『阿峰』。我都用我的手機
      0000000000號打0000000000號給子○○叫他送貨這樣就知
      道了。然後有1天買2次，1次買600元，1次買700元，我打
      電話的那幾天都有向他買，地點約在龍潭加油站，我有交
      錢給他。提示之監聽通話內容，是我的聲音，也是我向子
      ○○購買毒品的情形。於95年11月7日在新生國小側門交
      易，那次是買500元，也是在龍潭附近。子○○綽號『火
      雞』，我都稱呼他『少年董』。」等語（見96偵374號卷
      第261頁至第262頁）；於96年8月23日本院審理中證述：
      「96年偵374號卷第243頁、第244頁，門號0000000000號
      行動電話與0000000000號行動電話，於95年11月7日12時
      34分26秒、13時2分6秒之通訊監察譯文，是我和子○○的
      對話，通話目的是我拿錢去給子○○，當時我人不舒服，
      我要拿海洛因，通話內容『阿峰』是我；『側門』是新生
      國小側門。96年偵374號卷第244頁，門號0000000000號行
      動電話與0000000000號行動電話，於95年11月13日7時2分
      25秒之通訊監察譯文，是我跟子○○的對話，通話目的是
      拿海洛因，通話內容『我拿6百過去你用1千給我好不好』
      是我錢不夠，拿過去給子○○，他如何處理，我不知道。
      96偵374號卷第244頁，門號0000000000號行動電話與0000
      000000號行動電話，於95年11月13日8時35分43秒之通訊
      監察譯文，是我與子○○的對話，通話目的是拿海洛因，
      通話內容『少年董』是子○○；『我這裡7百，過去給你
      拿7百，剛才那些不夠，你用一給我好不好』意思是我錢
      不夠，我拿700元去給子○○，他如何處理，我不清楚。
      我在95年11月7日向子○○買1次海洛因，在95年11月13日
      向子○○買2次海洛因，在13日那天分別買600元及700元
      ，就是這三次，交易地點都是新生國小側門，這三次交易
      的海洛因，都是子○○將毒品交付給我。」等語（見本院
      卷第221頁至第223頁）。
    (2)佐以下列通訊監察譯文內容：
    於95年11月7日12時34分26秒，證人辛○○持用郭余來有
      申請之門號0000000000行動電話撥打被告子○○持用之門
      號0000000000行動電話，通話內容為：「
      辛○○：喂。
      壬○○：你哪裡要找？
      辛○○：我『阿峰』。
      壬○○：哪一個阿峰。
      辛○○：做油漆的。
      壬○○：等一下。（壬○○叫子○○接聽：做油漆的阿峰
      子○○：喂。
      辛○○：喂，我現在過去好不好。
      子○○：等一下好不好，我在大便。
      辛○○：我要上班。
      子○○：你要上班我送去。
      辛○○：不是啦，那是朋友那個啦，朋友來找我的。
      子○○：朋友來找你的，要不然你來側門那裡。
      辛○○：好，我馬上到。」
      嗣於95年11月7日13時2分06秒，證人辛○○持用郭余來有
      申請之門號0000000000行動電話撥打被告子○○持用之門
      號0000000000行動電話，通話內容為：「
      子○○：你過來新生國小。
      辛○○：好，我馬上過去。」
    於95年11月13日7時2分25秒辛○○持用郭余來有申請之門
      號0000000000行動電話撥打子○○持用之門號0000000000
      行動電話，通話內容為：「
      子○○：喂。
      辛○○：小？喔，『我拿6百過去你用1千給我好不好』。
      子○○：過來ㄚ，我用多一點給你好不好。
      辛○○：好啦。
      子○○：我沒辦法用1千給你，但是你6百我可以多一點給
              你。
      辛○○：好啦，我等一下過去。
      子○○：好。
      辛○○：我馬上到喔。
      子○○：好。」
    於95年11月13日8時35分43秒證人辛○○持用郭余來有申
      請之門號0000000000行動電話撥打被告子○○持用之門號
      0000000000行動電話，通話內容為：「
      辛○○：喂。
      子○○：怎樣你講。
      辛○○：『少年董』我這裡7百，『過去給你拿7百，剛才
              那些不夠』，你用一給我好不好。
      子○○：你人在哪裡。
      辛○○：我人在郵局。
      子○○：你一樣過來那裡嘛。
      辛○○：你用一給我嘛。
      子○○：好啦。
      辛○○：好。」
      此有臺灣宜蘭地方法院檢察署通訊監察書、通訊監察譯文
      各1份在卷足憑（見96警聲搜16號卷第6頁至第7頁、96偵
      374號卷第243頁至第244頁）。由上開通訊監察譯文內容
      ，益證證人辛○○前述於上開、、所示時間，伊與
      被告子○○聯絡購買海洛因事宜，嗣在宜蘭市新生國小側
      門，被告子○○先後以500元、600元、700元之價格，販
      賣海洛因予伊3次乙節，係屬真實。公訴人認被告尚有在
      龍潭加油站販賣海洛因予辛○○，容有誤會。
    (3)綜上所述，可證被告子○○確有於附表一編號7(1)(2)(3)所
      示時間、地點，以附表一編號7(1)(2)(3)所示交易方式、價
      額，販賣數量不詳之海洛因予辛○○3次。被告子○○仍
      以前詞辯稱：伊係無償轉讓海洛因予辛○○施用等語，自
      不足採。
   8、按販賣毒品係違法行為，非可公然為之，亦無公定之金額
      ，無論包裝方式，均可任意分裝增減份量。每次買賣之價
      差，亦隨時依雙方資力、關係之深淺、需求之數量、來源
      是否充裕、販賣者是否渴求資金、查緝是否嚴緊、購買者
      被查獲時供述購買對象之風險評估等，異其標準，非可一
      概而論。販賣之利得除經坦承及價量俱臻明確外，委難察
      得實情。而近年來政府為杜絕毒品之氾濫，對於查緝施用
      及販賣毒品之工作，無不嚴加執行，非法販賣海洛因，又
      為違反法禁之重罪，經警查緝甚嚴。查於被告子○○於96
      年2月1日警詢中供承：「我就是賺那一點量差的海洛因。
      」等語（見96偵374號卷第181頁）；於96年2月1日偵查中
      供承：「實際上我是為了賺量差。」等語（見96偵374號
      卷第224頁），且承前述，被告子○○交付癸○○海洛因
      ，係用以抵銷車租1,000元，並非毫無對價，顯見被告子
      ○○確有營利之意圖，況被告子○○與丁○○、乙○○、
      丙○○、癸○○、甲○○、己○○、辛○○7人既非至親
      ，又無故舊關係，則若無利可圖，被告子○○何須甘冒被
      查獲之風險出售海洛因予上開之人，益證被告子○○前揭
      販賣毒品海洛因，顯具有營利意圖甚明。故被告仍以前詞
      辯稱：伊僅係合資購買或無償轉讓海洛因予附表一編號1
      至7所示之人等語，自不足採。
   9、綜上論證，足認被告子○○意圖營利，基於反覆販賣第一
      級毒品海洛因之單一行為決意，先於不詳時間、地點，以
      不詳金額，向真實姓名年籍不詳綽號「阿仁」之人，販入
      數量不詳之海洛因後，自95年7月中旬至95年11月17日，
      以門號0000000000、0000000000、0000000000號SIM卡各1
      張插入不詳之行動電話，作為對外聯絡販賣海洛因之工具
      ，於附表一編號1至7所示時間、地點，以附表一編號1至7
      所示交易方式、價額，販賣數量不詳之海洛因予丁○○、
      乙○○、丙○○、癸○○、甲○○、己○○、辛○○，販
      賣第一級毒品海洛因所得共計14,300元；另基於無償轉讓
      第一級毒品海洛因之犯意，於95年11月7日20時55分52秒
      後同日某時，在宜蘭市○○路○段100號新生國小側門，無
      償轉讓500元數量之第一級毒品海洛因予丁○○施用1次之
      事實，事證明確。
二、被告壬○○部分：
（一）訊據被告壬○○固坦承伊有於上開時間、地點，分別施用
      海洛因、安非他命，且伊與同案被告子○○曾為男女朋友
      關係，伊有將海洛因交由同案被告甲○○，再由甲○○交
      付乙○○、辛○○各1次，嗣為警於上開處所扣得海洛因6
      包（合計淨重0.55公克）、筆記本5本、書寫金額紙張1張
      之事實（見本院卷第82頁至第83頁），並有宜蘭縣警察局
      偵辦涉嫌違反毒品危害防制條例案件檢驗尿液代碼對照總
      表、慈濟大學濫用藥物檢驗中心檢驗總表、臺灣宜蘭地方
      法院檢察署刑案資料查註紀錄表、全國施用毒品案件紀錄
      表、法務部調查局96年2月9日調科壹字第0923010400 號
      鑑定書各1份在卷可參（見96偵374號卷第297頁、第306
      頁至第307頁），復有扣案之海洛因6包、筆記本5本、書
      寫金額紙張1張可資佐憑，堪認屬實。惟被告壬○○矢口
      否認有何販賣海洛因之行為，辯稱：乙○○、吳志誠、辛○○、戊○○係分別與伊合資，由伊出面向綽號「眼鏡」
      男子購買海洛因，再平分施用，而伊因子○○積欠癸○○
      債務，始以海洛因抵償該債務，故伊並無販賣海洛因之行
      為等語。
（二）被告辯解，本院之判斷：
   1、販賣予乙○○部分：
    (1)證人乙○○於96年1月12日偵查中證述：「我的外號『黑
      仙仔』（台語），壬○○是經由他人介紹認識，…在子○○入監後，朋友告訴我可以向壬○○買海洛因，並給我她
      的電話，我在95年11月向壬○○買海洛因2、3次，每次是
      1,000元，我是以00-0000000市內電話撥給壬○○的手機
      ，但她的號碼我忘了，接的人是壬○○本人，交易地點是
      在宜蘭市的路邊，有在金六結附近、女中路或嵐峰路附近
      。…我上述曾經以1,000元的價格向壬○○買海洛因3次，
      所言實在，都有交易成功。」等語（見96偵374號第13頁
      至第15頁）；於96年8月23日本院審理中證述：「我第一
      次向壬○○購買海洛因是在子○○入監後，第一次買1,00
      0元，打電話與壬○○聯絡，…海洛因是壬○○交給我。
      最後一次向壬○○購買海洛因…應該是11月份，最後一次
      買1,000元，打電話給壬○○聯絡，…。這段期間至少向
      壬○○買過3次海洛因，都買1,000元，打電話與壬○○聯
      絡，交易地點就是我向檢察官陳述的3個地方其中之一，
      …我拿到海洛因後，誰送毒品來，我就拿錢給那個人。…
      我打給壬○○時，我說找壬○○，她說她就是，我就跟她
      說『我拿錢還妳』。『拿錢還妳』就是要拿錢向她買毒品
      ，壬○○就跟我約地點，我有告訴她『我要多少錢』，約
      的地點在金六結營區○○○○○路靠近加油站路邊，也有
      在女中路。…我見過甲○○，他拿海洛因給我共2次。甲○○第一次及第二次拿海洛因給我，都是我打電話給壬○○，他拿出來給我。甲○○拿毒品給我這二次他有跟我收
      錢。…甲○○有問我是誰，所以知道是我要毒品。我跟壬○○要拿毒品，甲○○出來交付給我，這二次我拿的金額
      都是1,000元。」等語（本院卷第206頁至第219頁）。
    (2)佐以於95年11月19日9時13分56秒，被告壬○○持用門號0
      000000000行動電話撥打同案被告甲○○持用之門號00000
      00000行動電話，通話內容為：「
      壬○○：你還有沒有在龍潭阿，還有一個在龍潭ㄟ。
      甲○○：阿。
      ………………………
      壬○○：攔有一個阿
      甲○○：剛才有一個，一個什麼，一個老灰阿，妳不知道
      認不認識？
      壬○○：ㄟ，你沒看到錢，你不用拿出來，你知不知道。
      甲○○：拿5百塊給你阿，說一點要再拿5百給我。
      壬○○：阿就拿著就跑了嗎？
      甲○○：ㄟ呀。
      壬○○：一個老灰呀，『消模仔』嗎？
      甲○○：對啦
      壬○○：我待會打給他，阿，『我跟你教，你現在就是沒
              有看到錢，就是不能拿東西出來』。
      甲○○：我知道阿，用這樣給我誆去。
      ……………………。」等語
      此有臺灣宜蘭地方法院檢察署通訊監察書、通訊監察譯文
      各1份在卷足憑（見96警聲搜16號卷第6頁至第7頁、96偵3
      74號卷第45頁至第46頁）。由該通訊監察譯文內容顯示被
      告壬○○於95年11月19日9時13分56秒與同案被告甲○○
      聯絡販賣海洛因事宜，且於該次通話中被告壬○○已告知
      同案被告甲○○必需收錢始能交付海洛因。且證人甲○○
      於96年1月17日偵查中證述：「因為我沒錢，所以幫壬○○送毒品，她免費請我吃海洛因。我幫她送毒品給綽號…
      『黑仙』。送毒品到金六結附近…、新生國小側門、龍潭
      加油站等處，她會打電話給我，我那時是用她0000000000
      那支手機，她都叫我拿東西。…我有送毒品給乙○○，每
      次…1,000元，…他的綽號叫『黑仙』。」等語（見96偵3
      74號卷第57頁至第58頁）；於96年8月23日本院審理中證
      述：「我曾持用0000000000號行動電話，是在壬○○那裡
      使用的。96偵374號卷第45頁、46頁，門號0000000000號
      行動電話與0000000000號行動電話，於95年11月19日9時1
      3分56秒之通訊監察譯文，是我與壬○○的對話。當時我
      在龍潭。…我幫她送毒品的時候，她叫我帶著好聯絡。壬○○說『我跟你教，你現在就是沒有看到錢，就是不能拿
      東西出來』…，她叫我拿東西給人家要收錢，不能拿東西
      出來是指海洛因。…是子○○入監後，我幫壬○○送海洛
      因。我曾經送海洛因給乙○○。…我毒癮發作時常會去找
      壬○○，她會請我。」等語（見本院卷第231頁至第236頁
      ）。再參以被告壬○○於96年1月12日警詢中供承：「我
      與購毒者每次交易數量大概都是海洛因0.1公克，價錢1,0
      00元，用小包透明袋裝著…我們都是說『你要還我多少錢
      』或說金額『1仟』來暗喻購毒價錢…我有叫綽號『龍潭
      』的男子幫忙運送毒品給購毒者，我就無償酬傭他海洛因
      吸食，…他幫我運送的時候是持用我的門號0000000000號
      …。」等語（見96偵374號卷第162頁至第163頁）；於96
      年1月12日偵查中供承：「子○○入監後我就接收他的客
      源…『鹹的』是指海洛因，1,000元1包，0.1公克，…子
      ○○入監後乙○○有跟我聯絡，他有打電話給我，要跟我
      買海洛因，我請『龍潭』幫我送，每次1,000元，地點都
      不同。」等語（見96偵374號卷第22頁至第23頁）；於96
      年2月14日偵查中供承：「甲○○有幫我送毒品給客人，
      我會給他海洛因。」等語（見96偵374號卷第279頁）；於
      96年8月23日本院審理中供承：「我確實有跟乙○○聯絡
      ，…我自己也曾拿毒品給他過1次。」等語（見本院卷第2
      19頁）；於96年8月30日本院審理中供證：「我有麻煩過
      甲○○幫我拿毒品交給乙○○，…有時甲○○人不舒服，
      我剛好有海洛因，我會請他施用…0000000000這支電話原
      本是我的，我有麻煩甲○○拿毒品給朋友，他沒有電話，
      我手機就借他。96偵374號卷第45頁、46頁，門號0000000
      000號行動電話與0000000000號行動電話，於95年11月19
      日9時13分56秒之通訊監察譯文，這是我與甲○○的對話
      ，通話目的是我請他幫我拿海洛因給辛○○，通話內容…
      我說：『不能拿東西出來』是指海洛因，有人跟甲○○拿
      了毒品沒付錢就跑掉了。…甲○○從子○○入監後開始幫
      我送海洛因。」等語（見本院卷第290頁至第第293頁）。
      益證證人乙○○前述於95年11月18日至95年11月30日，伊
      有持用00-0000000號電話與被告壬○○聯絡購買海洛因事
      宜，交易地點在宜蘭市○○路路邊、宜蘭市金六結營區○○○○○路靠近加油站路邊，每次交易價格均為1,000元
      ，其中1次由被告壬○○至交易地點交易；其中2次則由同
      案被告甲○○至交易地點交易，皆係一手交錢一手交貨乙
      節，係屬真實。公訴人認上開販賣時間係自95年10月開始
      ，容有誤會。
    (3)至於證人乙○○於96年8月23日本院審理中雖證述：「我
      應該沒有拿錢給甲○○。我沒有交錢給甲○○，就算我欠
      壬○○錢。甲○○拿毒品給我後，沒有跟我說什麼就馬上
      走了。」等語（見本院卷第216頁）。證人乙○○此部分
      證述，核與前開證據不符，顯係事後迴護同案被告甲○○
      之詞，不足採信。
    (4)綜上所述，可證被告壬○○確有先於附表二編號1(1)所示
      時間、地點，以附表二編號1(1)所示交易方式、價額，販
      賣數量不詳之海洛因予乙○○1次，嗣與同案被告甲○○
      共同於附表二編號1(2)所示時間、地點，以附表二編號1(2)
      所示交易方式、價額，販賣數量不詳之海洛因予乙○○2
      次。被告壬○○仍以前詞辯稱：伊係與乙○○合資購買海
      洛因等語，自不足採。
   2、販賣予癸○○部分：
    (1)證人癸○○於96年1月25日偵查中證述：「因為超速被開
      紅單，子○○他們沒有去繳，我跟他們追討1,800元的罰
      鍰，我打子○○的手機，是壬○○接的，壬○○拿800元
      現金及1,000元的海洛因給我，時間是在11月底。」等語
      （見96偵374號第141頁）；於96年8月23日本院審理中證
      述：「我將車子牽回來之後，於11月底接到紅單，我看紅
      單應該車子借給子○○的時候，所以應該是子○○被罰的
      ，我就跟子○○要紅單的錢，我打電話跟子○○要，是壬○○接的，我就直接跟壬○○說被開單之事，我跟她說紅
      單他們要處理，壬○○沒有跟我說子○○去哪裡，我也沒
      有問。我去找壬○○，她給我800元的現金及1,000元的海
      洛因，她說她沒有錢。壬○○交付毒品給我的時間是偵查
      中所述的11月底，壬○○交付海洛因給我的地點是雷公埤
      附近。」等語（見卷第195頁至第196頁）。綜觀證人癸○○前後證詞一致，且承前述，同案被告子○○確有向證人
      癸○○承租車輛，癸○○係持用門號0000000000號行動電
      話撥打子○○持用之門號0000000000號行動電話，與子○○聯絡返回車輛等事宜，佐以被告壬○○於96年1月12日
      警詢中亦供承：「我有轉賣過毒品海洛因，…我轉賣過綽
      號叫『阿忠』。」等語（見96偵374號卷第161頁）。益證
      證人癸○○前述於95年11月底某日，伊持用門號00000000
      00號行動電話，撥打原由同案被告子○○持用之門號0000
      000000號行動電話，由被告壬○○接聽，伊告知子○○租
      用車輛期間違規遭罰鍰一事，嗣雙方約定在宜蘭縣員山鄉
      雷公埤，由被告壬○○交付1,000元量之海洛因予伊，以
      抵銷罰鍰乙節，係屬真實。
    (2)綜上所述，可證被告壬○○確有於附表二編號2所示時間
      、地點，以附表二編號2所示交易方式、價額，販賣數量
      不詳之海洛因予癸○○1次。
   3、販賣予甲○○部分：
    (1)證人甲○○於96年1月17日偵查中證述：「我有施用海洛
      因，…毒品是向…壬○○買的。…我跟壬○○買了10幾次
      ，自11月中旬開始，買到12月中旬，每次都買500元或1,0
      00元的海洛因，都在新生國小側門或龍潭加油站。我的綽
      號是龍潭，因我住靠近龍潭。壬○○的電話是0000000000
      、0000000000、0000000000，我大部分用公共電話打0916
      那支。…子○○入監後我就向壬○○買毒品。」等語（見
      96偵374號第57頁至第59頁）；於96年8月23日本院審理中
      證述：「96偵374號卷第57頁倒數第2行至58頁第6行，是
      我在偵查中的陳述，…我確實有跟壬○○買過毒品，只是
      次數無法確定，我從95年11月中旬以後開始向壬○○購買
      海洛因，最後一次向壬○○購買海洛因…我於偵查中說是
      95年12月中旬，大約是那時候。我至少向壬○○約買過2
      、3次海洛因，都買500元或1,000元，…我是打電話與壬○○聯絡，就是我跟檢察官說的…電話，海洛因由壬○○
      交給我。」等語（見本院卷第第236頁至第237頁）。綜觀
      證人甲○○上開證詞就伊於95年11月18日即子○○入監至
      95年12月中旬，確有持用公共電話撥打被告壬○○持用之
      門號0000000000號行動電話聯絡購買海洛因事宜，嗣被告
      壬○○以500元、1,000元價格，在宜蘭市新生國小側門、
      龍潭加油站，販賣海洛因予伊至少2次等重要情節證述一
      致，堪認屬實。至於證人甲○○就伊向被告壬○○購買海
      洛因之次數，於偵查中證述10餘次；於本院審理中證述至
      少2、3次，本院認應以2次，價額各為500元、1,000元，
      較有利於被告壬○○。
    (2)綜上所述，可證被告壬○○確有於附表二編號3所示時間
      、地點，以附表二編號3所示交易方式、價額，販賣數量
      不詳之海洛因予甲○○2次。被告壬○○仍以前詞辯稱：
      伊與甲○○係合資購買海洛因等語，自不足採。
   4、販賣予辛○○部分：
    (1)證人辛○○於96年2月8日偵查中證述：「0000000000號是
      我所使用之電話，我有向被告壬○○買過毒品，…於去年
      11月…向壬○○買過1次，是買海洛因，買500百元，…我
      用手機0000000000號打0000000000號給壬○○叫她送貨這
      樣就知道了。」等語（見96偵374號卷第261頁至第262頁
      ）；於96年8月23日本院審理中證述：「壬○○有拿1次海
      洛因給我，我買500元，…我是打電話與壬○○聯絡，交
      易地點在新生國小側門，我只向壬○○買過1次，甲○○
      有交給我海洛因，但我沒有交錢給他。…我付錢給壬○○
      。…我是『消模（音譯）』。…我打電話給壬○○，壬○○叫『阿潭（音譯）』拿出來，…我不曾於龍潭加油站向
      甲○○拿海洛因。」等語（見本院卷第223頁至第225頁、
      第227頁）。
    (2)佐以前述於95年11月19日9時13分56秒，被告壬○○持用
      門號0000000000號行動電話撥打至同案被告甲○○持用之
      門號0000000000號行動電話，雙方談論綽號「消模仔」即
      證人辛○○在甲○○交付500元量之海洛因後，未交付500
      元現金予甲○○即離開乙節。且證人甲○○於96年4月25
      日本院準備程述中供承：「我有幫壬○○送海洛因1包給
      辛○○。」等語（見本院卷第59頁）。再參以被告壬○○
      於96年1月12日警詢供承：「我有轉賣過毒品海洛因…我
      轉賣過綽號叫『消模仔』。」等語（見96偵374號卷第161
      頁）；於96年2月14日偵查中供承：「辛○○我有賣給他
      過，…甲○○有幫我送毒品給客人，我會給他海洛因。」
      等語（見96偵374號卷第279頁）；於96年8月30日本院審
      理中供證：「我有麻煩甲○○拿毒品給辛○○。」等語（
      見本院卷第290頁）。益證證人辛○○前述於95年11月間
      ，伊持用門號0000000000行動電話撥打被告壬○○持用之
      門號0000000000行動電話，與壬○○聯絡購買海洛因事宜
      ，嗣由同案被告甲○○在宜蘭市新生國小側門，交付伊50
      0元量之海洛因，而伊未當場交付價金500元，係事後交付
      500元予被告壬○○乙節，係屬真實。公訴人認交易海洛
      因之時間係95年11月底，而交易地點為宜蘭市○○路○段
      龍潭加油站，均容有誤會。
    (3)綜上所述，可證被告壬○○與同案被告甲○○確有於附表
      二編號5所示時間、地點，以附表二編號5所示交易方式、
      價額，販賣數量不詳之海洛因予辛○○1次。被告壬○○
      仍以前詞辯稱：伊係與辛○○合資購買海洛因等語，自不
      足採。
   5、販賣予戊○○部分：
    (1)證人戊○○於96年1月25日偵查中證述：「我有施用毒品
      ，…毒品來源是我請『大胖珊珊』幫我聯絡，她帶1個女
      的來我家跟她買海洛因，共買3次，每次4,000、5,000元
      。提示之壬○○照片是我說的那個女的。於95年12月7日
      、12月25日及96年1月2日，都是『大胖珊珊』帶壬○○到
      我家，拿海洛因賣我，…。提示之庚○○照片是我稱的『
      大胖珊珊』。我用行動電話0000000000打『大胖珊珊』的
      手機與她聯絡，她的手機我已經忘記。」等語（見96偵37
      4號卷第144頁至第145頁）；於96年8月30日本院審理中證
      述：「我於偵查中說我有施用海洛因…，我向檢察官說是
      『大胖珊珊』幫我聯絡購買海洛因3次，每次4,000、5,00
      0元，我應該有這樣講，不然檢察官怎麼會這樣寫，…我
      在偵查中說『大胖珊珊』載1個女的來我家，我買3次，每
      次4,000、5,000元，所言實在。」等語（見本院卷第301
      頁、第304頁）。佐以證人庚○○於96年2月15日警詢中證
      述：「壬○○有在販賣海洛因，因為我和她一起拿海洛因
      販賣給購毒者，於95年12月份的時候，我記得我和壬○○
      拿海洛因去給綽號『王興』大哥，住處是宜蘭縣五結鄉○○路105號家裡給他，『王興』的真實姓名為戊○○，我
      記得95年12月份有2次，96年1月初有1次，地點都是在戊○○家中，…因為我和壬○○有去他家唱卡拉OK，所以認
      識後，戊○○就有問壬○○毒品的事情，…戊○○才會向
      壬○○購買，…3次都是我和壬○○去他家唱歌，都是戊○○直接向壬○○購買。」等語（見96偵374號卷第120頁
      至第121頁）。益證證人戊○○前述伊透過證人庚○○，
      於95年12月7日、95年12月25日、96年1月2日，在伊住處
      以4,000元、5,000元之價格，向被告壬○○購買海洛因3
      次乙節，係屬真實。至於3次交易金額，本院認以4,000
      元2次、5,000元1次，較有利於被告壬○○。
    (2)至於證人戊○○於96年8月30日本院審理中證述：「我不
      認識壬○○，我也沒有看過她。…96偵374號卷第145頁我
      跟檢察官說95年12月7日、95年12月25日至96年1月2日都
      是『大胖珊珊』載壬○○去我家賣毒品給我，我如何能記
      得確實日期部分，日期是他們自己寫的，我不可能記得。
      我只記得1個長頭髮、瘦瘦的女孩，都跟『大胖珊珊』一
      起來。我於警局沒有說過『第一次是95年12月7日晚上約
      11點左右』、『第二次是95年12月25日』、『第三次是96
      年1月2日」等語。…我都是找『大胖珊珊』買毒品，我每
      次買幾千元。…海洛因是『大胖珊珊』交給我的，至於另
      名女子身上有無海洛因，我不知道，因為我沒有看。我將
      買海洛因的錢交給『大胖珊珊』。」等語（見本院卷第
      300頁至第304頁）。證人戊○○此部分證詞，核與前述證
      據不符，且證人庚○○於96年2月15日偵查中亦證述：「
      我介紹戊○○給壬○○認識，我們去他家唱歌，他家有伴
      唱機。…我的綽號是『大胖珊珊』。」等語（見96偵374
      號卷第294頁至第295頁）。再參以被告壬○○於96年2月1
      4日警詢中供承：「我95年初的時候就認識『王興』，就
      是庚○○帶我過去『王興』他家唱歌卡拉OK才認識的。」
      等語（見96偵374號卷第270頁），可見證人戊○○所述完
      全不認識被告壬○○自屬不實，則其此部分證詞顯係事後
      迴護被告壬○○之詞，不足採信。
    (3)另證人庚○○於96年2月15日偵查中證述：「第一次警訊
      筆錄時說戊○○有向壬○○購買海洛因部分，因為我太緊
      張了，所以才說謊。我沒有與壬○○結怨，我是太緊張，
      以前沒做過警詢筆錄。」等語（見96偵374號卷第295頁）
      ；於96年8月30日本院審理中證述：「戊○○不曾打電話
      叫我幫他去向壬○○拿海洛因。我沒有看過壬○○交付海
      洛因給戊○○。關於96偵374卷第121頁第12行部分是我亂
      講的，當時我很緊張，之後我有跟檢察官說。戊○○確實
      不曾打電話給我叫我向壬○○拿毒品。」等語（見本院卷
      第298頁至第299頁）。惟承前述，證人庚○○於96年1月2
      4日之警詢筆錄，業經臺灣宜蘭地方法院檢察署檢察官勘
      驗結果，筆錄內容均係證人庚○○出於自由意志所述，況
      證人庚○○於96年1月11日13時10分，在宜蘭縣壯圍鄉○○路42-5號蔡旺城住處為警查獲後，即於同日15時43分、
      18時20分接受警員詢問，此有該警詢筆錄2份在卷可參（
      見警刑偵三字第0961100439號卷第13頁至第19頁），足見
      證人庚○○前述因96年1月24日第一次接受警詢太緊張始
      為不實證述等語，不足採信。況承前述，證人庚○○係與
      被告壬○○共同至證人戊○○住處交易海洛因，則其恐自
      己因此受刑事追訴處罰，而為上開證述以迴護被告壬○○
      ，故尚難以證人庚○○此部分證詞，遽為有利於被告壬○○之認定。
    (4)綜上所述，可證被告壬○○確有於附表二編號6所示時間
      、地點，以附表二編號6所示交易方式、價額，販賣數量
      不詳之海洛因予戊○○3次。被告壬○○仍以前詞辯稱：
      伊與戊○○係合資購買海洛因等語，自不足採。
   6、被告壬○○與同案被告甲○○間，就附表二編號1(1)、4所
      示販賣海洛因之行為，有無犯意聯絡及行為分擔？
    (1)共同正犯之成立，祇須具有犯意之聯絡，行為之分擔，既
      不問犯罪動機起於何人，亦不必每一階段犯行，均經參與
      （最高法院34年上字第862號判例要旨參照）。
    (2)承前所述，被告壬○○以提供海洛因予同案被告甲○○施
      用作為報酬，將其所有門號0000000000號SIM卡插入不詳
      行動電話後，交付同案被告甲○○作為與其聯絡販賣海洛
      因之工具，嗣於附表二編號1(2)、4所示時間，由被告壬○○負責接聽附表二編號1(2)、4所示乙○○、辛○○購買海
      洛因之電話，再撥打門號0000000000號電話予同案被告甲○○，推由同案被告甲○○負責至附表二編號1(2)、4所示
      地點，交付海洛因予乙○○、辛○○，同案被告甲○○並
      收取乙○○金錢。則被告壬○○與同案被告甲○○間，就
      附表二編號1(2)、4所示販賣海洛因之行為，自具有犯意聯
      絡及行為分擔甚明。
   7、按販賣毒品係違法行為，非可公然為之，亦無公定之金額
      ，無論包裝方式，均可任意分裝增減份量。每次買賣之價
      差，亦隨時依雙方資力、關係之深淺、需求之數量、來源
      是否充裕、販賣者是否渴求資金、查緝是否嚴緊、購買者
      被查獲時供述購買對象之風險評估等，異其標準，非可一
      概而論。販賣之利得除經坦承及價量俱臻明確外，委難察
      得實情。而近年來政府為杜絕毒品之氾濫，對於查緝施用
      及販賣毒品之工作，無不嚴加執行，非法販賣海洛因，又
      為違反法禁之重罪，經警查緝甚嚴。查被告壬○○於96年
      1月12日警詢中供承：「我所施用及販賣毒品海洛因均向1
      位住基隆的『眼鏡』男子購得，自販毒以來至警方查獲時
      ，海洛因均向他拿的，連查扣的毒品也是。警方所查獲之
      筆記本5本及書寫金額便條紙是別人欠我的記帳本及跟他
      們聯絡的電話。…我因為懷孕無法賺錢，我又不敢回家去
      要錢，自己又染上毒癮，所以沒有辦法生活，只好轉賣一
      些海洛因，賺取微薄的吃飯錢。」等語（見96偵374號卷
      第164頁至第165頁），並有扣案之海洛因6包、筆記本5本
      、書寫金額紙張1張可資佐憑，足見被告壬○○因染上毒
      癮，復無固定工作收入，亟需金錢購買毒品及支付日常生
      活所需，且承前述，被告壬○○交付癸○○海洛因，係用
      以抵銷車輛罰鍰1,000元，並非毫無對價，而同案被告甲○○於附表二編號1(2)、4所示時間、地點，交付海洛因予
      乙○○、辛○○，被告壬○○係以提供甲○○相當於金錢
      之海洛因作為報酬，亦非毫無對價，況被告壬○○與乙○○、癸○○、甲○○、辛○○、戊○○5人；同案被告甲○○與乙○○、辛○○既非至親，又無故舊關係，則若無
      利可圖，被告壬○○何須甘冒被查獲之風險，或單獨出售
      海洛因予乙○○、癸○○、甲○○、戊○○；或與同案被
      告甲○○共同出售海洛因予乙○○、辛○○，是被告壬○○前揭販賣毒品海洛因，顯具有營利意圖；其中附表二編
      號1(2)、4所示販賣毒品海洛因，被告壬○○與同案被告甲○○亦顯具有共同營利之意圖甚明。故被告壬○○仍以前
      詞辯稱：伊不具有營利之意圖等語，自不足採。
   8、綜上論證，足認壬○○於觀察、勒戒執行完畢釋放後，5
      年內復基於施用第一級毒品海洛因、第二級毒品安非他命
      之犯意，於上開時間、地點，分別以上開方式，各施用海
      洛因、安非他命各1次；另意圖營利，基於反覆販賣第一
      級毒品海洛因之單一行為決意，先於不詳時間、地點，以
      不詳價額，向真實姓名年籍不詳綽號「眼鏡」之男子，販
      入數量不詳之海洛因後，自95年11月18日至96年1月2日，
      以門號0000000000、0000000000號SIM卡各1張插入不詳之
      行動電話，作為對外聯絡販賣海洛因之工具，於附表二編
      號1(1)、2、3、5所示時間、地點，以附表二編號1(1)、2、
      3、5所示交易方式、價額，販賣數量不詳之海洛因予乙○○、癸○○、甲○○、戊○○，販賣第一級毒品海洛因所
      得共計16,500元；期間壬○○以給付相當於金錢之海洛因
      予甲○○施用作為報酬，與甲○○共同意圖營利，基於反
      覆販賣第一級毒品海洛因之單一行為決意，壬○○將門號
      0000000000號SIM卡插入不詳行動電話後，交付甲○○作
      為與其聯絡販賣第一級毒品海洛因之工具，由壬○○負責
      接聽購買海洛因之電話，再撥打門號0000000000號電話予
      甲○○，推由甲○○負責交付海洛因予買主，於附表二編
      號1(2)、4所示時間、地點，以附表二編號1(2)、4所示交易
      方式、金額，共同販賣數量不詳之海洛因予乙○○、辛○○，販賣第一級毒品海洛因所得共計2,500元之事實，事
      證明確。
三、被告甲○○部分：
（一）訊據被告甲○○固坦承伊曾幫同案被告壬○○送海洛因予
      乙○○、辛○○之事實（見本院卷第59頁）。惟被告甲○○矢口否認有何販賣第一級毒品海洛因之犯行，辯稱：伊
      僅係向同案被告壬○○購買海洛因時，受壬○○之託，代
      為送交予其他向壬○○購買海洛因之人，伊主觀上並無意
      圖營利之意思，客觀上亦未向壬○○收受任何金錢，自不
      成立販賣海洛因之行為等語。
（二）被告辯解，本院之判斷：
   1、承前所述，同案被告壬○○以提供海洛因予被告甲○○施
      用作為報酬，將其所有門號0000000000號SIM卡插入不詳
      行動電話後，交付被告甲○○作為與其聯絡販賣海洛因之
      工具，嗣於附表二編號1(2)、4所示時間，由同案被告壬○○負責接聽附表二編號1(2)、4所示乙○○、辛○○購買海
      洛因之電話，再撥打門號0000000000號電話予被告甲○○
      ，推由被告甲○○負責至附表二編號1(2)、4所示地點，交
      付海洛因予乙○○、辛○○，被告甲○○並收取乙○○金
      錢。則被告甲○○與同案被告壬○○間，就附表二編號1
      (2)、4所示販賣海洛因之行為，自具有犯意聯絡及行為分
      擔，且被告甲○○係以收取壬○○所給付相當於金錢之海
      洛因作為報酬，始為上開販賣海洛因之行為，被告甲○○
      與同案被告壬○○間，就此部分顯然具有共同營利之意圖
      甚明。故被告甲○○仍以前詞辯稱：伊僅係單純受壬○○
      之託送海洛因等語，自不足採。
   2、綜上論證，足認被告甲○○與同案被告壬○○共同意圖營
      利，基於反覆販賣第一級毒品海洛因之單一行為決意，壬○○將門號0000000000號SIM卡插入不詳行動電話後，交
      付甲○○作為與其聯絡販賣第一級毒品海洛因之工具，並
      由壬○○負責接聽購買海洛因之電話，再撥打門號000000
      0000號電話予甲○○，推由甲○○負責交付海洛因予買主
      ，於附表二編號1(2)、4所示時間、地點，以附表二編號1
      (2)、4所示交易方式、金額，共同販賣數量不詳之海洛因
      予乙○○、辛○○，販賣第一級毒品海洛因所得共計2,50
      0元之事實，事證明確。
貳、論罪科刑之理由：
一、按海洛因屬毒品危害防制條例第2條第2項第1款所定之第一
    級毒品。被告子○○所為犯罪事實二（一）部分，係犯毒品
    危害防制條例第4條第1項之販賣第一級毒品罪；犯罪事實二
    （二）部分，係犯毒品危害防制條例第8條第1項之轉讓第一
    級毒品罪。被告壬○○所為犯罪事實三部分，係犯毒品危害
    防制條例第10條第1項、第2項之施用第一級、第二級毒品罪
    ；犯罪事實四（一）、（二）部分，係犯毒品危害防制條例
    第4條第1項之販賣第一級毒品罪。被告甲○○所為犯罪事實
    四（二）部分，係犯毒品危害防制條例第4條第1項之販賣第
    一級毒品罪。
二、被告子○○持有第一級毒品海洛因之低度行為，為販賣、轉
    讓第一級毒品之高度行為所吸收，不另論處；被告壬○○持
    有第一級毒品海洛因、第二級毒品安非他命之低度行為，為
    施用第一級、第二級毒品之高度行為所吸收，不另論處；被
    告壬○○、甲○○持有第一級毒品海洛因之低度行為，為販
    賣第一級毒品之高度行為所吸收，均不另論處。
三、被告壬○○與甲○○間，就犯罪事實四（二）所示販賣第一
    級毒品之犯行，具有犯意聯絡及行為分擔，為共同正犯。
四、次按刑事法若干犯罪行為態樣，本質上原具有反覆、延續實
    行之特徵，立法時既予特別歸類，定為犯罪構成要件之行為
    要素，則行為人基於概括之犯意，在密切接近之一定時、地
    持續實行之複次行為，倘依社會通念，於客觀上認為符合一
    個反覆、延續性之行為觀念者，於刑法評價上，即應僅成立
    一罪。學理上所稱「集合犯」之職業性、營業性或收集性等
    具有重複特質之犯罪均屬之，例如經營、從事業務、收集、
    販賣、製造、散布等行為概念者是（最高法院96年度台上字
    第172號、95年度台上字第4686號、95年度台上字第1079號
    判決參照）。從而，集合犯應係依一般社會通念，特定犯罪
    行為具有反覆實施之特性，立法者於制定刑罰法律之初，亦
    已認知該種行為類型之反覆性，而有意藉由法條中客觀構成
    要件之行為要素，涵括上開具有反覆實施特性之數個犯罪行
    為，仍僅接受一次刑法之評價為已足。本案被告3人意圖營
    利販賣海洛因之行為，係在密集期間內，以相同之方式持續
    進行，均未曾間斷，是此販賣海洛因之犯行，具有反覆、延
    續實行之特徵，從而在行為概念上，縱有多次販賣之舉措，
    仍應評價認係包括一罪之集合犯。
五、被告子○○所犯販賣第一級毒品罪、轉讓第一級毒品罪間；
    被告壬○○所犯施用第一級毒品罪、施用第二級毒品罪、販
    賣第一級毒品罪間，犯意各別，行為互殊，均應予分論併罰
    。
六、被告子○○於91年間因違反毒品危害防制條例案件，經法院
    判處有期徒刑4月確定，並於92年3月1日執行完畢；被告壬○○於93年間因違反毒品危害防制條例案件，經法院判處有
    期徒刑6月確定，並於94年6月2日執行完畢，此有臺灣高等
    法院被告前案紀錄表1份在卷可參，其於5年以內分別故意再
    犯本件有期徒刑以上之罪，均應依刑法第47條第1項規定，
    論以累犯，惟其法定本刑為死刑、無期徒刑，依法不得加重
    。
七、被告子○○雖有販賣海洛因之行為，惟被告子○○販賣海洛
    因之對象為7人，販賣價格500元至1,000元，販賣次數21次
    ；被告壬○○雖有販賣海洛因之行為，惟被告壬○○販賣海
    洛因之對象為5人，販賣價格為500元至5,000元，販賣次數
    10次；被告甲○○雖有販賣海洛因之行為，惟被告甲○○販
    賣海洛因之對象為2人，販賣價格500元至1,000元，販賣次
    數3次，被告3人販賣毒品數量非鉅，所生危害有限，犯罪情
    節尚非極為重大，若不論販賣之對象、數量多寡，均處以毒
    品危害防制條例第4條第1項之法定刑死刑或無期徒刑，依本
    件實際犯罪之情狀而言，尚屬過苛，顯屬情輕法重，有傷一
    般國民對於法律之情感，故綜合前述各情，認被告3人所犯
    販賣第一級毒品罪，情狀尚堪憫恕，分別依刑法第59條規定
    ，均酌量減輕其刑。
八、審酌被告子○○有恐嚇、殺人未遂、妨害自由、妨害公務、
    麻醉藥品管理條例、毒品危害防制條例之犯罪前科，素行不
    佳；被告壬○○有毒品危害防制條例之犯罪前科，素行尚稱
    良好；被告甲○○則無犯罪前科，素行良好，此有臺灣高等
    法院被告前案紀錄表3份在卷可參，惟被告3人正值青年、四
    肢健全，竟不思循正途賺取金錢，被告子○○、壬○○反意
    圖牟取暴利，販賣海洛因予他人，而被告甲○○則為換取海
    洛因施用，即為被告壬○○送海洛因予買主，並收取金錢，
    被告3人上開販賣海洛因之行為，嚴重戕害國人健康，且被
    告子○○尚無償轉讓海洛因予丁○○施用，又被告壬○○於
    觀察、勒戒後仍再施用海洛因、安非他命，顯見其尚未完全
    戒除毒癮，及考量被告3人於犯罪後就販賣海洛因部分，均
    飾詞否認犯行，態度不佳等一切情狀，分別量處如主文所示
    之刑。惟查被告子○○所犯轉讓第一級毒品罪；被告壬○○
    所犯施用第一級、第二級毒品罪之犯罪時間，均係在96年4
    月24日以前，所犯符合中華民國96年罪犯減刑條例第2條第1
    項第3款所定之減刑要件，應各減其刑期二分之一，故被告
    子○○所犯轉讓第一級毒品罪減為有期徒刑7月；被告壬○○所犯施用第一級、第二級毒品罪，分別減為有期徒刑5月
    、3月，被告子○○、壬○○部分，並分別定其應執行之刑
    。
九、扣案之海洛因6包（合計淨重0.55公克），為第一級毒品，
    應依毒品危害防制條例第18條第1項前段規定，諭知沒收銷
    燬。又上開海洛因外包裝袋6個，有防止毒品裸露、逸出及
    潮濕之功用，並便於攜帶；而扣案筆記本5本、書寫金額紙
    張1張，為被告壬○○所有，均係供被告壬○○販賣第一級
    毒品海洛因使用之物，應依毒品危害防制條例第19條第1項
    規定宣告沒收。
十、按毒品危害防制條例第19條第1項固規定「犯第4條至第9條
    、第12條、第13條或第14條第1項、第2項之罪者，其供犯罪
    所用或因犯罪所得之財物，均沒收之，如全部或一部不能沒
    收時，追徵其價額或以其財產抵償之」。但共同正犯之犯罪
    所得為新臺幣時，因係合併計算，且於全部或一部不能沒收
    時以其財產抵償之，為避免執行時發生重複沒收、抵償之情
    形，故各共同正犯之間係採連帶沒收主義，於裁判時僅諭知
    連帶沒收，不得就全體共同正犯之總所得，對各該共同正犯
    分別重複諭知沒收；此與罰金刑應分別諭知、分別執行者不
    同（最高法院95年度台上字第4975號判決要旨參照）。本件
    未扣案之販賣第一級毒品所得：
（一）被告子○○販賣第一級毒品海洛因所得之財物14,300元沒
      收之。
（二）被告壬○○販賣第一級毒品海洛因所得財物19,000元，其
      中2,500元與被告甲○○連帶沒收之。
（三）被告甲○○販賣第一級毒品所得2,500元與被告壬○○連
      帶沒收之。
（四）上開（一）至（三）所示販賣毒品所得，均應依毒品危害
      防制條例第19條第1項規定，如全部或一部不能沒收時，
      以其財產抵償之。
十一、又扣案之行動電話2支（內分別插入門號0000000000、000
      0000000號SIM卡各1張），雖為被告壬○○所有，惟無證
      據證明該2支行動電話曾插入門號0000000000、000000000
      0、0000000000號SIM卡，用以供被告壬○○、甲○○販賣
      第一級毒品海洛因使用；而扣案之SIM卡2張，亦無證據證
      明係供被告壬○○販賣第一級毒品海洛因使用，爰不予宣
      告沒收。另未扣案之門號0000000000號SIM卡，雖為被告
      壬○○所申請使用，為被告壬○○所有，供被告壬○○與
      甲○○販賣第一級毒品海洛因使用，惟該SIM卡業經停用
      ，此業經被告壬○○於警詢中供述明確（見96偵374號卷
      第161頁至第162頁），復無證據證明尚屬存在，應認業已
      滅失，爰不予宣告沒收。再未扣案之門號0000000000、00
      00000000號SIM卡各1張，雖係分別供被告子○○、壬○○
      販賣第一級毒品海洛因使用之物，然均非被告子○○或壬○○所有，此業經被告子○○、壬○○於警詢中供述明確
      （見96偵374號卷第161頁、第179頁），及未扣案用以插
      入該2張SIM卡之不詳行動電話，雖亦係分別供被告子○○
      、壬○○販賣第一級毒品海洛因使用之物，惟並無證據證
      明為被告子○○或壬○○所有，均爰不予宣告沒收，併此
      敘明。
參、不另為無罪諭知部分：
一、公訴意旨另以：被告子○○、壬○○除前開論罪科刑部分外
    ，尚為下列行為：
（一）被告子○○於95年11月7日，在宜蘭縣大坡路1段龍潭加油
      站或新生國小側門，以500元至700元之價格，販賣數量不
      詳之第一級毒品海洛因予辛○○1次。
（二）被告壬○○基於反覆施用第一級毒品海洛因之單一行為決
      意，自95年1月至96年1月9日止，在宜蘭縣壯圍鄉○○村
      ○○路42-5號等處，施用第一級毒品海洛因多次；另基於
      反覆施用第二級毒品安非他命之單一行為決意，自95年1
      月至96年1月9日止，在不詳地點，施用第二級毒品安非他
      命多次。
（三）被告壬○○於95年11月中旬至95年12月中旬，在宜蘭市○○路○段新生國小側門或龍潭加油站，以每次500元或1,00
      0元價格，販賣第一級毒品海洛因予甲○○8餘次。
（五）因認被告子○○、壬○○前述時、地，亦涉犯毒品危害防
      制條例第4條第1項之販賣第一級毒品海洛因罪嫌；壬○○
      尚涉犯毒品危害防制條例第10條第1項、第2項之施用第一
      級、第二級毒品罪嫌等語。
二、按犯罪事實應依證據認定之，無證據不得認定犯罪事實；被
    告之自白，不得作為有罪判決之唯一證據，仍應調查其他必
    要之證據，以察其是否與事實相符；而不能證明被告犯罪者
    ，應諭知無罪之判決，刑事訴訟法第154條第2項、第156條
    第2項、第301條第1項分別定有明文。
三、經查：
（一）被告子○○部分：
   1、承前所述，被告子○○僅於附表一編號7(1)(2)(3)所示時間
      、地點，以附表一編號7(1)(2)(3)所示交易方式、價額，販
      賣數量不詳之海洛因予辛○○3次。除前述3次外，其餘尚
      乏積極證據可資證明被告子○○有前述公訴意旨所指之犯
      行，故被告子○○此部分犯行，自屬不能證明，應為有利
      於被告子○○之認定。
（二）被告壬○○部分：
   1、施用第一級毒品海洛因、第二級毒品安非他命部分：
      被告壬○○雖於本院坦承有上開公訴意旨所指施用第一級
      毒品海洛因、第二級毒品安非他命之犯行（見本院卷第31
      6頁），惟此部分犯行除被告自白外，尚乏其他積極證據
      以資佐憑，自不得僅以被告自白遽為有罪之認定。
   2、販賣第一級毒品予甲○○部分：
      承前所述，被告壬○○僅有於附表二編號3所示時間、地
      點，以附表二編號3所示交易方式、價額，販賣數量不詳
      之海洛因予甲○○2次。且承前述，證人甲○○於本院審
      理中所述向被告壬○○購買海洛因次數2、3次，核與偵查
      中所述10幾次不符，自應為有利於被告壬○○之認定，故
      尚難以證人甲○○於偵查中證詞，遽為不利於被告壬○○
      之認定。
（三）此外，復查無其他積極證據足以證明被告子○○、壬○○
      有此部分犯行，惟檢察官認此部分之行為與被告子○○、
      壬○○前揭販賣第一級毒品；被告壬○○前揭施用第一級
      、第二級毒品論罪科刑部分，分別有集合犯之實質上一罪
      關係，均爰不另為無罪之諭知，併此敘明。
肆、適用之法律：
一、程序法方面：刑事訴訟法第299條第1項前段。
二、實體法方面：毒品危害防制條例第4條第1項、第8條第1項、
    第10條第1項、第2項、第18條第1項前段、第19條第1項，刑
    法第11條前段，刑法第28條、刑法第51條第5款、刑法第47
    條第1項、刑法第59條，中華民國96年罪犯減刑條例第2條第
    1項第3款、第7條、第10條第1項。
本案經檢察官賴淑萍到庭執行職務。
中　　華　　民　　國　　96　　年　　9 　　月　　20　　日
            刑事第四庭  審判長法  官 謝佩玲
                              法  官 辜漢忠
                              法  官 蘇錦秀
以上正本證明與原本無異。
如不服本判決應於收受本判決後10日內向本院提出上訴書狀，並
應敘述具體理由。若未敘述理由者，應於上訴期間屆滿後20日內
向本院補提理由書狀（均須按他造當事人之人數附繕本）。
                              書記官  葉瑩庭
中　　華　　民　　國　　96　　年　　9 　　月　　26　　日
附表一
：被告子○○部分
┌──┬───┬────┬────┬─────┬───┬──┬────┬─────────┬─────┐
│編號│行為人│交易對象│交易時間│交易地點  │物品  │次數│價額（新│  交易方式        │販賣所得  │
│    │      │        │（民國）│          │      │    │臺幣）  │                  │（新臺幣）│
├──┼───┼────┼────┼─────┼───┼──┼────┼─────────┼─────┤
│ 1(1)│子○○│丁○○  │95年10月│宜蘭市大坡│海洛因│1次 │500元   │丁○○持用門號0916│1,500元   │
│    │      │        │至95年11│路1段100號│      │    │        │525128號行動電話，│          │
│    │      │        │月13時7 │新生國小側│      │    │        │與子○○持用之門號│          │
│    │      │        │時19分45│門（即宜蘭│      │    │        │0000000000號行動電│          │
│    │      │        │秒前之某│市宜蘭橋附│      │    │        │話聯絡購買海洛因事│          │
│    │      │        │時      │近）      │      │    │        │宜，隨即由子○○交│          │
│    │      │        │        │          │      │    │        │付丁○○海洛因。  │          │
├──┤      │        ├────┼─────┼───┼──┼────┼─────────┤          │
│ 1(2)│      │        │95年11月│宜蘭市大坡│海洛因│1次 │500元   │丁○○持用門號0916│          │
│    │      │        │13時7時 │路1段100號│      │    │        │525128號行動電話，│          │
│    │      │        │19分45秒│新生國小側│      │    │        │與子○○持用之門號│          │
│    │      │        │後同日某│門（即宜蘭│      │    │        │0000000000號行動電│          │
│    │      │        │時      │市宜蘭橋附│      │    │        │話聯絡購買海洛因事│          │
│    │      │        │        │近）      │      │    │        │宜，隨即由子○○交│          │
│    │      │        │        │          │      │    │        │付丁○○海洛因。  │          │
├──┤      │        ├────┼─────┼───┼──┼────┼─────────┤          │
│ 1(3)│      │        │95年11月│宜蘭市大坡│海洛因│1次 │500元   │丁○○持用門號0916│          │
│    │      │        │17日7時 │路1段100號│      │    │        │525128號行動電話，│          │
│    │      │        │14分26秒│新生國小側│      │    │        │與子○○持用之門號│          │
│    │      │        │後同日某│門（即宜蘭│      │    │        │0000000000號行動電│          │
│    │      │        │時      │市宜蘭橋附│      │    │        │話聯絡購買海洛因事│          │
│    │      │        │        │近）      │      │    │        │宜，隨即由子○○交│          │
│    │      │        │        │          │      │    │        │付丁○○海洛因。  │          │
├──┼───┼────┼────┼─────┼───┼──┼────┼─────────┼─────┤
│ 2  │子○○│乙○○  │95年9月 │宜蘭市大坡│海洛因│3次 │每次1,00│乙○○持用00-00000│3,000元   │
│    │      │        │至95年11│路1段100號│      │    │0元     │38號電話，與子○○│          │
│    │      │        │月17日  │新生國小側│      │    │        │持用之門號00000000│          │
│    │      │        │        │門（起訴書│      │    │        │31號行動電話聯絡購│          │
│    │      │        │        │贅載光復國│      │    │        │買海洛因事宜，由簡│          │
│    │      │        │        │小）      │      │    │        │志明交付乙○○海洛│          │
│    │      │        │        │          │      │    │        │因。              │          │
├──┼───┼────┼────┼─────┼───┼──┼────┼─────────┼─────┤
│ 3  │子○○│丙○○  │95年11月│宜蘭市金六│海洛因│1次 │1,000元 │丙○○持用門號0921│1,000元   │
│    │      │        │7日13時 │結營區附近│      │    │        │898654號行動電話，│          │
│    │      │        │37分55秒│          │      │    │        │與子○○持用之門號│          │
│    │      │        │後同日某│          │      │    │        │0000000000號行動電│          │
│    │      │        │時      │          │      │    │        │話聯絡購買海洛因事│          │
│    │      │        │        │          │      │    │        │宜，隨即由子○○交│          │
│    │      │        │        │          │      │    │        │付丙○○海洛因。  │          │
├──┼───┼────┼────┼─────┼───┼──┼────┼─────────┼─────┤
│ 4  │子○○│癸○○  │95年11月│宜蘭縣員山│海洛因│1次 │1,000元 │癸○○持用門號0988│1,000元   │
│    │      │        │5、6日  │鄉雷公埤  │      │    │        │221098號行動電話，│          │
│    │      │        │        │          │      │    │        │與子○○之門號0934│          │
│    │      │        │        │          │      │    │        │131476號行動電話聯│          │
│    │      │        │        │          │      │    │        │絡返還車輛及給付車│          │
│    │      │        │        │          │      │    │        │租事宜，嗣由子○○│          │
│    │      │        │        │          │      │    │        │交付癸○○海洛因，│          │
│    │      │        │        │          │      │    │        │用以抵銷1,000元之 │          │
│    │      │        │        │          │      │    │        │車租。            │          │
├──┼───┼────┼────┼─────┼───┼──┼────┼─────────┼─────┤
│ 5(1)│子○○│甲○○  │95年11月│宜蘭市大坡│海洛因│2次 │每次500 │甲○○持用門號0917│ 2,000元  │
│    │      │        │初      │路1段100號│      │    │元      │665213號行動電話，│          │
│    │      │        │        │新生國小側│      │    │        │與子○○之門號0934│          │
│    │      │        │        │門、宜蘭縣│      │    │        │131476號行動電話聯│          │
│    │      │        │        │員山鄉雷公│      │    │        │絡購買海洛因事宜，│          │
│    │      │        │        │埤（起訴書│      │    │        │由子○○交付甲○○│          │
│    │      │        │        │漏載宜蘭縣│      │    │        │海洛因。          │          │
│    │      │        │        │員山鄉雷公│      │    │        │                  │          │
│    │      │        │        │埤）      │      │    │        │                  │          │
├──┤      │        ├────┼─────┼───┼──┼────┼─────────┤          │
│ 5(2)│      │        │95年11月│宜蘭市大坡│海洛因│1次 │1,000元 │甲○○持用門號0917│          │
│    │      │        │12日17時│路1段100號│      │    │        │665213號行動電話，│          │
│    │      │        │22分58秒│新生國小側│      │    │        │與子○○之門號0922│          │
│    │      │        │後同日某│門        │      │    │        │793331號行動電話聯│          │
│    │      │        │時（起訴│          │      │    │        │絡購買海洛因事宜，│          │
│    │      │        │書誤載為│          │      │    │        │由子○○交付甲○○│          │
│    │      │        │95年11月│          │      │    │        │海洛因。          │          │
│    │      │        │初）    │          │      │    │        │                  │          │
├──┼───┼────┼────┼─────┼───┼──┼────┼─────────┼─────┤
│ 6  │子○○│己○○  │95年7月 │宜蘭市大坡│海洛因│7次 │500元6次│己○○持用門號0958│4,000元   │
│    │      │        │中旬至95│路1段100號│      │    │、1,000 │755812號行動電話，│          │
│    │      │        │年11月13│新生國小側│      │    │元1次   │與子○○之門號0916│          │
│    │      │        │日      │門、宜蘭市│      │    │        │620683（起訴書贅載│          │
│    │      │        │        │河濱公園  │      │    │        │為0000000000）號行│          │
│    │      │        │        │          │      │    │        │動電話聯絡購買海洛│          │
│    │      │        │        │          │      │    │        │因事宜，隨即由簡志│          │
│    │      │        │        │          │      │    │        │明交付己○○海洛因│          │
│    │      │        │        │          │      │    │        │。                │          │
├──┼───┼────┼────┼─────┼───┼──┼────┼─────────┼─────┤
│ 7(1)│子○○│辛○○  │95年11月│宜蘭市大坡│海洛因│1次 │500元   │辛○○持用門號0921│1,800元   │
│    │      │        │7日13時2│路1段100號│      │    │        │534978號行動電話，│          │
│    │      │        │分6秒後 │新生國小側│      │    │        │與子○○之門號0934│          │
│    │      │        │同日某時│門（起訴書│      │    │        │131476號行動電話聯│          │
│    │      │        │        │贅載龍潭加│      │    │        │絡購買海洛因事宜，│          │
│    │      │        │        │站）      │      │    │        │由子○○交付辛○○│          │
│    │      │        │        │          │      │    │        │海洛因。          │          │
├──┤      │        ├────┼─────┼───┼──┼────┼─────────┤          │
│ 7(2)│      │        │95年11月│宜蘭市大坡│海洛因│1次 │600元   │辛○○持用門號0921│          │
│    │      │        │13日7時2│路1段100號│      │    │        │534978號行動電話，│          │
│    │      │        │分25秒後│新生國小側│      │    │        │與子○○之門號0934│          │
│    │      │        │至同日8 │門（起訴書│      │    │        │131476號行動電話聯│          │
│    │      │        │時35分43│贅載龍潭加│      │    │        │絡購買海洛因事宜，│          │
│    │      │        │秒前之某│油站）    │      │    │        │由子○○交付辛○○│          │
│    │      │        │時      │          │      │    │        │海洛因。          │          │
├──┤      │        ├────┼─────┼───┼──┼────┼─────────┤          │
│ 7(3)│      │        │95年11月│宜蘭市大坡│海洛因│1次 │700元   │辛○○持用門號0921│          │
│    │      │        │13日8時 │路1段100號│      │    │        │534978號行動電話，│          │
│    │      │        │35分43秒│新生國小側│      │    │        │與子○○之門號0934│          │
│    │      │        │後同日某│門（起訴書│      │    │        │131476號行動電話聯│          │
│    │      │        │時      │贅載龍潭加│      │    │        │絡購買海洛因事宜，│          │
│    │      │        │        │油站）    │      │    │        │由子○○交付辛○○│          │
│    │      │        │        │          │      │    │        │海洛因。          │          │
└──┴───┴────┴────┴─────┴───┴──┴────┴─────────┴─────┘
附表二：被告壬○○、甲○○部分
┌──┬───┬────┬────┬─────┬───┬──┬────┬─────────┬─────┐
│編號│行為人│交易對象│交易時間│交易地點  │物品  │次數│價額（新│  交易方式        │販賣所得  │
│    │      │        │（民國）│          │      │    │臺幣）  │                  │（新臺幣）│
├──┼───┼────┼────┼─────┼───┼──┼────┼─────────┼─────┤
│1(1) │壬○○│乙○○  │95年11月│宜蘭市女中│海洛因│1次 │1,000元 │乙○○持用00-00000│1,000元   │
│    │      │        │18日（起│路路邊、宜│      │    │        │38號電話，與壬○○│          │
│    │      │        │訴書誤載│蘭市金六結│      │    │        │持用之不詳電話聯絡│          │
│    │      │        │為95年10│營區門口、│      │    │        │購買海洛因事宜，隨│          │
│    │      │        │月）至95│嵐峰路靠近│      │    │        │即由壬○○交付呂定│          │
│    │      │        │年11月30│加油站路邊│      │    │        │豐海洛因。        │          │
│    │      │        │日之某日│其中之一  │      │    │        │                  │          │
├──┼───┼────┼────┼─────┼───┼──┼────┼─────────┼─────┤
│1(2) │壬○○│乙○○  │95年11月│宜蘭市女中│海洛因│2次 │每次1,00│乙○○持用00-00000│2,000元   │
│    │甲○○│        │18日（起│路路邊、宜│      │    │0元     │38號電話，與壬○○│          │
│    │      │        │訴書誤載│蘭市金六結│      │    │        │持用之不詳電話聯絡│          │
│    │      │        │為95年10│營區門口、│      │    │        │購買海洛因事宜，游│          │
│    │      │        │月）至95│嵐峰路靠近│      │    │        │佳純即撥打門號0922│          │
│    │      │        │年11月30│加油站路邊│      │    │        │793331號行動電話予│          │
│    │      │        │日      │其中之二  │      │    │        │甲○○，嗣由甲○○│          │
│    │      │        │        │          │      │    │        │交付乙○○海洛因，│          │
│    │      │        │        │          │      │    │        │並收取價金。      │          │
├──┼───┼────┼────┼─────┼───┼──┼────┼─────────┼─────┤
│ 2  │壬○○│癸○○  │95年11月│宜蘭縣員山│海洛因│1次 │1,000元 │癸○○持用門號0988│1,000元   │
│    │      │        │底某日  │鄉雷公埤  │      │    │        │221098號行動電話，│          │
│    │      │        │        │          │      │    │        │與壬○○持用之門號│          │
│    │      │        │        │          │      │    │        │0000000000號行動電│          │
│    │      │        │        │          │      │    │        │話聯絡返還子○○租│          │
│    │      │        │        │          │      │    │        │用車輛遭交通罰鍰事│          │
│    │      │        │        │          │      │    │        │宜，嗣由壬○○交付│          │
│    │      │        │        │          │      │    │        │癸○○海洛因，以抵│          │
│    │      │        │        │          │      │    │        │銷1,000元之罰鍰。 │          │
├──┼───┼────┼────┼─────┼───┼──┼────┼─────────┼─────┤
│ 3  │壬○○│甲○○  │95年11月│宜蘭市大坡│海洛因│2次 │500元1次│甲○○持用公共電話│1,500元   │
│    │      │        │18日至95│路1段100號│      │    │、1,000 │，與壬○○持用之門│          │
│    │      │        │年12月中│新生國小側│      │    │元1次   │號0000000000號行動│          │
│    │      │        │旬      │門、龍潭加│      │    │        │電話聯絡購買海洛因│          │
│    │      │        │        │油站      │      │    │        │事宜，壬○○隨即交│          │
│    │      │        │        │          │      │    │        │付甲○○海洛因。  │          │
├──┼───┼────┼────┼─────┼───┼──┼────┼─────────┼─────┤
│ 4  │壬○○│辛○○  │95年11月│宜蘭市大坡│海洛因│1次 │500元   │辛○○持用門號0921│500元     │
│    │甲○○│        │19日9時 │路1段100號│      │    │        │534978（起訴書誤載│          │
│    │      │        │13分56秒│新生國小側│      │    │        │為0000000000）號行│          │
│    │      │        │前同日某│門（起訴書│      │    │        │動電話，與壬○○持│          │
│    │      │        │時（起訴│誤載為宜蘭│      │    │        │用之門號0000000000│          │
│    │      │        │書誤載為│市○○路1 │      │    │        │號行動電話聯絡購買│          │
│    │      │        │95年11月│段龍潭加油│      │    │        │海洛因事宜，壬○○│          │
│    │      │        │底      │站）      │      │    │        │即撥打門號00000000│          │
│    │      │        │）      │          │      │    │        │31號行動電話予吳志│          │
│    │      │        │        │          │      │    │        │城，嗣由甲○○交付│          │
│    │      │        │        │          │      │    │        │辛○○海洛因，嗣郭│          │
│    │      │        │        │          │      │    │        │松模將500元交給游 │          │
│    │      │        │        │          │      │    │        │佳純。            │          │
├──┼───┼────┼────┼─────┼───┼──┼────┼─────────┼─────┤
│ 5  │壬○○│戊○○  │95年12月│宜蘭縣五結│海洛因│3次 │4,000元 │戊○○透過庚○○介│13,000元  │
│    │      │        │7日、95 │鄉○○路10│      │    │2次、5,0│紹，在戊○○住處，│          │
│    │      │        │年12月25│5號戊○○ │      │    │00元1次 │戊○○向壬○○購買│          │
│    │      │        │日、96年│住處      │      │    │        │海洛因。          │          │
│    │      │        │1月2日  │          │      │    │        │                  │          │
└──┴───┴────┴────┴─────┴───┴──┴────┴─────────┴─────┘
【附錄本案論罪科刑法條】
★毒品危害防制條例第4條第1項：
製造、運輸、販賣第一級毒品者，處死刑或無期徒刑；處無期徒
刑者，得併科新臺幣10,000,000元以下罰金。
★毒品危害防制條例第8條第1項：
轉讓第一級毒品者，處1年以上7年以下有期徒刑，得併科新臺幣
1,000,000元以下罰金。
★毒品危害防制條例第10條：
施用第一級毒品者，處6月以上5年以下有期徒刑。
施用第二級毒品者，處3年以下有期徒刑。
